# 关联方资金往来

提问人：sxzhaihui 时间：2010-07-31 17:46:46
A企业在借给关联方资金（无息）时在支付其他投资活动有关的现金反映，收回借款时在收到其他与投资有关的现金反映；从关联方借款（无息）时在收到其他与筹资活动有关的现金，归还关联方借款时在支付其他与筹资活动有关的现金反映。 这样处理合适吗？

回答人：chenyiwei
回复 楼主 sxzhaihui 的帖子也可以。请关注是否遵循了一贯性和可比性原则。